臺灣高等法院刑事裁定　　　　　　　　　100年度抗字第619號
抗告人　即
再審聲請人　夏興國
上列抗告人即再審聲請人因聲請再審案件，不服臺灣臺北地方法
院中華民國100年5月23日裁定（100年度聲再字第32號），提起
抗告，本院裁定如下：
    主  文
抗告駁回。
    理  由
一、原裁定意旨略以：抗告人即再審聲請人夏興國（簡稱抗告人
    ）雖以聲請再審狀對原審法院88年度自字第795號判決聲請
    再審，惟因該原審法院88年度自字第795號判決並非確定判
    決，非得聲請再審之對象，而且抗告人聲請再審之書狀內，
    亦未附具前開判決繕本及證據，其聲請再審之程序顯然違背
    規定，且無從補正，應予駁回等語。
二、抗告意旨詳如附件書狀所載。
三、按聲請再審，應以再審書狀敘述理由，附具原判決之繕本及
    證據，提出於管轄法院為之；法院認為聲請再審之程序違背
    規定者，應以裁定駁回之，刑事訴訟法第429條、第433條分
    別定有明文。又聲請再審應附具原判決繕本及證據，為法定
    程式，如有違背者，法院自應依刑事訴訟法第433條規定，
    以裁定駁回其再審之聲請，刑事訴訟法再審編並無準用同法
    第三編有關上訴之規定，自難謂此種訴訟程式之欠缺，法院
    應先命為補正（最高法院88年度臺抗字第416號裁定意旨參
    照）。
四、經查，本件抗告人雖於民國100年5月16日具狀對原審法院88
    年度自字第795號自訴案件聲請再審，惟抗告人對被告李西
    潭等28人提起上開自訴案件後，原審法院於90年4月3日以88
    年度自字第795號判決自訴不受理，抗告人不服而提起上訴
    ，經本院於90年8月31日以90年度上訴字第2053號判決撤銷
    原審法院上開判決，並將全案發回原審法院更為審理，嗣原
    審法院於93年3月31日以93年度自更(一)字第8號再度判決自訴
    不受理等情，業經原審調閱上開卷宗確認無誤，是原審法院
    88年度自字第795號判決並非確定判決，自非得聲請再審之
    對象；況且抗告人據以聲請再審之書狀內，並未附具其指為
    再審對象之前開刑事判決繕本及證據，亦核與刑事訴訟法第
    429條之規定不符，揆諸前揭規定及說明，其聲請再審之程
    序顯然違背規定，且無從補正，原審因認抗告人聲請再審不
    合法，而駁回抗告人再審之聲請，於法並無違誤。抗告人提
    起抗告，仍執陳詞指摘原裁定不當，為無理由，應予駁回。
據上論斷，應依刑事訴訟法第412，裁定如主文。
中    華    民    國    100    年    6    月    24    日
                  刑事第十九庭 審判長法  官  鄧振球
                                     法  官  彭幸鳴
                                     法  官  張江澤
以上正本證明與原本無異。
不得再抗告。
                                     書記官  胡新涓
中    華    民    國   100    年    6     月    27    日